# 同一控制下企业合并的模拟法

提问人：zico9999 时间：2011-04-06 10:44:55
母公司成立于 2010 年 10 月 31 日，于 11 月 31 日合并同一控制下的三个子公司（系母公司的上级公司无偿划转），如此母公司编制合并报表时 10 年的年初数需要按照模拟法来做，根据准则要求，子公司留存收益中合并前的部分需要转出，即合并报表上 借：资本公积贷：盈余公积 未分配利润 但事务所处理时年初年末都只调整了“未分配利润”而没有反映“盈余公积”，我对模拟法不了解，请指教~

回答人：chenyiwei
关于子公司先存在，母公司后成立情况下的同一控制下合并的合并报表编制问题，本版面上已有很多讨论，建议你先搜索一下。